【裁判字號】    98,簡上,66
【裁判日期】    980513
【裁判案由】    傷害
【裁判全文】
臺灣基隆地方法院刑事判決              98年度簡上字第66號
公  訴  人  臺灣基隆地方法院檢察署檢察官
上  訴  人
即  被  告  丁○○
上列被告因傷害案件，不服本院基隆簡易庭98年度基簡字第198
號，中華民國98年2月26日第一審簡易判決（聲請案號：97年度
偵字第5022號）提起上訴，本院管轄之第二審合議庭判決如下：
    主  文
上訴駁回。
    事 實
一、丁○○前因違反臺灣地區與大陸地區人民條例等案件，經臺
    灣高等法院於民國94年5月31日判處應執行有期徒刑1年，嗣
    經上訴，經最高法院以94年度台上字第4361號判決上訴駁回
    而確定，並於95年10月31日縮刑期滿而執行完畢（構成累犯
    ）。
二、緣丁○○位於基隆市○○區○○路9號2樓之住處旁巷弄時有
    機車行經發出吵雜聲響，致丁○○因而對往來人車有所不滿
    。97年11月11日晚間7 時20分許，適有甲○○騎乘機車後載
    乙○○○行經該處，遭不詳人士自樓上撥灑穢水，乃停車察
    看，於察看之際，發現某腳踏車遭置放巷道中，妨礙人車通
    行，甲○○乃將腳踏車挪至巷道旁，恰置丁○○前開住處大
    門前，引起在2 樓觀看之丁○○不滿。丁○○立即手持高爾
    夫球棍下樓理論，並與甲○○、乙○○○夫婦發生口角後，
    隨即基於傷害人之身體之犯意，以左手抓住甲○○上衣衣領
    ，右手持高爾夫球棍作勢揮打甲○○，乙○○○見狀後，立
    即向前制止，並徒手抓住丁○○之高爾夫球棍，而遭丁○○
    推倒在地，甲○○見狀，即徒手抓住丁○○手持之高爾夫球
    棍，與丁○○發生拉扯，遭丁○○以左手推擠撞擊牆邊鐵欄
    杆，而受有胸壁挫傷、背挫傷、手指挫傷、胸痛等傷害，乙○○○則受有肘、前臂及腕磨擦傷，臗、大腿、小腿及踝磨
    擦傷、肘挫傷、下肢多處挫傷等傷害。
二、案經告訴人甲○○、乙○○○訴由基隆市警察局第二分局報
    告臺灣基隆地方法院檢察署檢察官偵查起訴。
    理  由
一、按被告以外之人於審判外之言詞或書面陳述，除法律有規定
    者外，不得作為證據；又被告以外之人於偵查中向檢察官所
    為之陳述，除顯有不可信之情況者外，得為證據；再除顯有
    不可信之情況外，從事業務之人於業務上或通常業務過程所
    須製作之紀錄文書、證明文書，得為證據；另被告以外之人
    於審判外之陳述，雖不符合刑事訴訟法第159條之1 至第159
    條之4 之規定，而經當事人於審判程序同意作為證據，法院
    審酌該言詞陳述或書面陳述作成時之情況，認為適當者，亦
    得為證據，而當事人、代理人或辯護人於法院調查證據時，
    知有上開不得為證據之情形，而未於言詞辯論終結前聲明異
    議者，視有前項之同意，刑事訴訟法第159條第1項、第159
    條之1第2項、第159條之4第2款及第159條之5 分別定有明文
    。經查：
  (一)證人甲○○、乙○○○、邱鎮水於警詢中所為之陳述，為被
    告以外之人於審判外之言詞陳述，然經本院於審判程序提示
    予被告並告以要旨，經被告表示無意見，且未聲明異議，又
    本院審酌上開證人警詢筆錄之記載，並無不正取供之情事，
    且證人於警詢時並無具結之可能，是就該審判外言詞陳述作
    成時之情況，應認為適當，依刑事訴訟法第159條之5規定意
    旨，具有證據能力。
  (二)證人邱鎮水於偵查中向檢察官所為之陳述，固屬被告以外之
    人於審判外之言詞陳述，惟檢察官係國家公務員，代表國家
    偵查犯罪，實行公訴，而實務運作時，檢察官向被告以外之
    人所取得之陳述，原則上均能遵守法律規定，不致違法取供
    ，其可信度極高，此外，復無其他顯不可信情況，而證人邱
    鎮水亦經依法具結在案，是就該審判外之言詞陳述，應認依
    刑事訴訟法第159條之1第2項具有證據能力。
  (三)行政院衛生署基隆醫院97年11月11日基衛醫字第240 號診斷
    證明書2 份，為從事醫療業務之人於業務上所製作之紀錄文
    書、證明文書，且查無顯不可信之情況，合於刑事訴訟法第
    159條之4第2款之情形，得為證據。
  (四)卷附告訴人甲○○、乙○○○傷勢照片為機械錄取之影像，
    非供述證據，而經審酌其作成或取得之情況，並無違背法定
    程序取得之情形，依刑事訴訟法第158條之4之反面解釋，應
    認具有證據能力，而得為本案之證據。
二、訊據被告丁○○固坦承有於前揭時、地因不滿告訴人甲○○
    、乙○○○將前開腳踏車置放於住處門口前而下樓與告訴人
    2 人理論並發生拉扯而推開告訴人，惟矢口否認有何傷害犯
    行，辯稱：伊雖有與告訴人2 人發生拉扯，但當時彼等皆身
    著厚重外套，且頭戴安全帽，且彼等之身高亦比伊高，伊根
    本無法傷害他們云云，經查：
  (一)被告丁○○於前揭時、地與告訴人甲○○、乙○○○發生拉
    扯，以其左手抓住甲○○上衣衣領，右手持高爾夫球棍作勢
    揮打，並推倒向前制止之乙○○○，致乙○○○跌倒在地，
    且與甲○○發生拉扯，以其左手推擠甲○○致撞擊牆邊鐵欄
    杆，致其受有胸壁挫傷、背挫傷、手指挫傷、胸痛等傷害，
    乙○○○受有肘、前臂及腕磨擦傷，臗、大腿、小腿及踝磨
    擦傷、肘挫傷、下肢多處挫傷等情，業據證人甲○○、乙○○○迭於警詢、偵查及本院審理中證述綦詳，核與證人即在
    旁圍觀之路人邱鎮水於警詢中證稱：伊在信三路9 號旁巷子
    內看到一名男子（丁○○）手持高爾夫球杆，有作勢要使用
    高爾夫球杆攻擊甲○○，並將甲○○推向牆邊，一直推向牆
    邊，並說你為什麼要把腳踏車放在我家門前等語（97年度偵
    字第5022號卷第22頁）、偵查中結證證稱：當時看到較年輕
    的（即丁○○）對年老的（即告訴人）喊說你怎麼把我的腳
    踏車推到路中間去，一邊罵就一邊用左手把一個老人（即甲○○）壓在靠牆上，右手並拿一支球杆等語（同上偵卷第51
    頁反面）相符，並有衛生署基隆醫院97年11月11日基衛署字
    第240號診斷證明書影本2紙、現場照片及告訴人受傷照片共
    20紙（同上偵卷第32頁至第39頁）附卷可稽，堪信為真，是
    被告辯稱僅有與告訴人拉生拉扯，未致告訴人受傷云云，並
    不足採。再被告固以告訴人於警詢中所拍攝傷勢照片僅有手
    部，而質疑告訴人2 人傷勢之真實性，惟經本院詢以承辦員
    警丙○○，其表示告訴人甲○○僅就明顯傷勢部分提供拍攝
    ，而乙○○○因係女性，不方便拍攝，故僅拍攝卷附之傷勢
    照片，其餘傷勢以診斷證明書為準，有本院98年4 月16日下
    午2時40分電話紀錄表乙份可資參照，是告訴人2人所受傷勢
    非僅卷附傷勢照片所攝部位，應以前開診斷證明書為據，昭
    然甚明，是被告辯稱告訴人所受傷勢不實乙節，亦不足採。
  (二)另被告辯稱：告訴人2 人於案發當時皆身著厚重外套，且頭
    戴安全帽，身高亦比被告高，被告根本無法傷害告訴人云云
    ，惟查，被告於前揭時、地傷害告訴人2 人乙節，業據證人
    甲○○、乙○○○、邱鎮水證述如前，且告訴人乙○○○、
    甲○○之傷勢成因，係因分與被告發生拉扯，遭被告推倒於
    地及遭被告推擠撞擊牆邊鐵欄杆所造成，與告訴人之身高及
    告訴人有無戴安全帽並無關係，且告訴人甲○○、乙○○○
    各為24年2月1日、28年7月3日出生，案發時，一為七旬老翁
    ，一為年屆七十之老婦，彼等身體遭推撞之承受力遠較青壯
    之人為低，案發時，告訴人2 人即便身著外套，仍無法避免
    遭被告推撞或推倒後所造成之傷害，被告前開所辯，顯無理
    由。
三、綜上所述，被告於前揭時、地傷害告訴人甲○○、乙○○○
    之事實，事證明確，被告犯行，洵堪認定。
四、核被告所為，係犯刑法第277條第1項之普通傷害罪。被告以
    一傷害行為同時傷害告訴人甲○○、甲○○，為想像競合犯
    ，應依刑法第55條規定從一情節較重者處斷；再被告有事實
    欄所載論科科刑執行完畢情形，有臺灣高等法院被告全國前
    案紀錄表乙份在卷可憑，其於有期徒刑執行完畢後5年內，
    故意再犯本件有期徒刑以上之罪，為累犯，依刑法第47條第
    1 項加重其刑。本院審酌被告之素行，僅因偶然細故口角即
    出手傷人之犯罪動機，及告訴人所受傷害情形暨被告犯後犯
    後飾詞狡辯，未賠償告訴人等一切情狀，而判處拘役30日，
    如易科罰金，以新臺幣1,000 元折算壹日，核其認事用法並
    無違誤，量刑亦堪稱妥適，應予維持，被告上訴為無理由，
    應予駁回。至被告請求本院調閱案發當日之報案通聯紀錄、
    派出所之監視錄影畫面及對證人甲○○、乙○○○、邱鎮水
    與被告進行測謊乙節，經查：案發當日究由何人報警處理，
    與本案傷害之事實並無重要關係，而本件傷害之事實，業據
    證人甲○○、乙○○○、邱鎮水具結證述綦詳，並有診斷證
    明書影本及現場照片、告訴人傷勢照片足資佐證，已臻明確
    ，而無進行測謊之必要；另被告請求調閱派出所之監視錄影
    畫面，以證明告訴人傷勢部分，亦經承辦員警表示僅就甲○○明顯傷勢部分拍攝，其餘傷勢以診斷證明書為準，已如前
    述，且監視錄影檔案業遭刪除，無法提供，有本院98年4 月
    16日電話紀錄表乙份附卷可憑，是被告請求調查前開證據部
    分，均無調查之必要，併予敘明。
據上論斷，應依刑事訴訟法第455條之1第1項、第3項、第368 條
，判決如主文。
本案經檢察官張志明到庭執行職務。
中    華    民    國    98    年    5     月    13    日
                     臺灣基隆地方法院刑事第四庭
                         審判長法  官    齊  潔
                               法  官    王慧惠
                               法  官    周霙蘭
以上正本證明與原本無異。
本件判決不得上訴。
中    華    民    國    98    年    5     月    13    日
                               書記官    莊智凱


司法院資訊處製作；財團法人民間司法改革基金會備份。
